臺灣高雄地方法院刑事判決　　　　　　　94年度易字第1020號
公　訴　人　臺灣高雄地方法院檢察署檢察官
被　　　告　甲○○　男　41歲.
上列被告因毒品危害防制條例案件，經檢察官提起公訴（94年度
毒偵字第4481號），嗣因被告就被訴事實為有罪之陳述，經本院
合議庭裁定由受命法官獨任適用簡式審判程序審理，本院判決如
下：
    主  文
甲○○連續施用第二級毒品，處有期徒刑柒月。扣案甲基安非他
命壹包（驗後毛重零點參公克）沒收銷燬之。
    事  實
一、甲○○前因違反毒品危害防制條例案件，經臺灣高等法院高
    雄分院以91年度上訴字第96號判處應執行有期徒刑1 年6 月
    確定，復因違反毒品危害防制條例案件，經本院判處有期徒
    刑10月確定，上開二案接續執行，於民國94 年3月31日縮短
    刑期假釋出監，指揮書執畢日期為94年8 月27日（不構成累
    犯）。其因施用毒品案件，經本院以89年度毒聲字第3718號
    裁定送觀察、勒戒後，認有繼續施用毒品之傾向，經本院以
    89年度毒聲字第4245號裁定令入戒治處所施以強制戒治，於
    戒治期間表現良好，經本院以89年度毒聲字第4245號裁定停
    止戒治，所餘戒治期間付保護管束，嗣因違反保護管束應遵
    守之事項情節重大，經本院以90年度毒聲字第3302號裁定撤
    銷停止戒治，令入戒治處所施以強制戒治，於92年7 月11日
    強制戒治執行完畢。詎不知悔改，於上開強制戒治執行完畢
    釋放後5 年內，基於施用第2 級毒品甲基安非他命之概括犯
    意，先後於94年4 月29日上午6 時許、同年5 月6 日晚間某
    時，在其位於高雄縣鳳山市海光里海光四村333 號住處，以
    將甲基安非他命置於吸食器上隔火加熱吸食其霧化氣體之方
    式，連續施用第二級毒品甲基安非他命2 次。嗣於同年5 月
    6 日晚間8 時20分許，在高雄縣鳳山市海光里海光四村740
    號前，因行跡可疑為警盤查查獲，並扣得其所有供施用之甲
    基安非他命1 包（驗後毛重0.3 公克）。
二、案經高雄市政府警察局苓雅分局報請臺灣高雄地方法院檢察
    署檢察官偵查起訴後，由本院改依簡式審判程序審理。
    理  由
一、本件被告所犯為死刑、無期徒刑、最輕本刑為 3年以上有期
    徒刑以外之罪，其於準備程序進行中，就被訴事實為有罪之
    陳述，經受命法官告知簡式審判程序之旨，並聽取當事人之
    意見後，本院合議庭裁定由受命法官獨任進行簡式審判程序
    ，合先敘明。
二、前揭事實，業據被告甲○○於本院審理中坦承不諱，且被告
    先後於94年5 月6 日為警採集尿液送驗結果，呈甲基安非他
    命陽性反應，有高雄市立凱旋醫院94年5 月16日濫用藥物尿
    液檢驗報告、尿液採證代碼對照表各1 份附卷可稽。又警方
    於查獲被告時，尚扣得白色晶體1 包，該白色晶體經送驗結
    果，呈甲基安非他命陽性反應，驗前毛重0.4 公克、驗後毛
    重0.3 公克，有高雄醫學大學附設中和紀念醫院94年6 月28
    日編號0000-000號檢驗報告1 份足據，堪信被告之自白與事
    實相符，其確有連續施用甲基安非他命之行為無疑。又被告
    前因施用毒品案件，經本院以89年度毒聲字第3718號裁定送
    觀察、勒戒後，認有繼續施用毒品之傾向，經本院以89年度
    毒聲字第4245號裁定令入戒治處所施以強制戒治，於戒治期
    間表現良好，經本院以89年度毒聲字第4245號裁定停止戒治
    ，所餘戒治期間付保護管束，嗣因違反保護管束應遵守之事
    項情節重大，經本院以90年度毒聲字第3302號裁定撤銷停止
    戒治，令入戒治處所施以強制戒治，於92年7 月11日強制戒
    治執行完畢之事實，有臺灣高等法院被告前案紀錄表、本院
    被告院內索引卡紀錄表、臺灣高雄地方法院檢察署刑案資料
    查註紀錄表各1 份存卷供參，被告於強制戒治執行完畢釋放
    後5 年內，再度犯施用甲基安非他命罪，事證明確，其犯行
    應堪認定。
三、按甲基安非他命為毒品危害防制條例第2 條第2 項第2 款所
    明定之第2 級毒品。次按犯毒品危害防制條例第10條施用第
    1 級、第2 級毒品之罪者，檢察官應聲請法院裁定令被告入
    勒戒處所觀察、勒戒，經觀察、勒戒後，認有繼續施用毒品
    傾向者，檢察官應聲請法院裁定令入戒治處所施以強制戒治
    ，強制戒治執行完畢釋放後5 年內再犯第10條之罪，檢察官
    應依法追訴，此觀諸毒品危害防制條例第20條第1 項、第2
    項、第23條第2 項前段規定自明。被告於強制戒治執行完畢
    釋放後5 年內，再犯本案施用甲基安非他命犯行，核其所為
    ，係犯毒品危害防制條例第10條第2 項施用第2 級毒品罪。
    被告持有第2 級毒品甲基安非他命進而施用，持有之低度行
    為為施用之高度行為所吸收，不另論持有第2 級毒品罪。其
    先後2 次施用第2 級毒品，時間緊接，手法相同，所犯係構
    成要件相同之罪名，顯係基於概括犯意反覆為之，為連續犯
    ，應依刑法第56條之規定論以1 罪，並加重其刑。爰審酌被
    告前因違反毒品危害防制條例案件，經臺灣高等法院高雄分
    院以91年度上訴字第96號判處應執行有期徒刑1 年6 月確定
    ，復因違反毒品危害防制條例案件，經本院判處有期徒刑10
    月確定，上開二案接續執行，於94年3 月31日縮短刑期假釋
    出監，有臺灣高等法院被告前案紀錄表1 份在卷足按，其於
    假釋期間再犯本案施用第2 級毒品犯行，顯見其無戒毒悔改
    之意，惟念其施用毒品乃自戕一己之身體健康，尚未對他人
    造成危害，且犯後坦承犯行等一切情狀，量處如主文所示之
    刑，以資懲儆。至扣案之甲基安非他命1 包（驗後毛重0. 3
    公克）為第2 級毒品，應依毒品危害防制條例第18條第1 項
    前段規定宣告沒收銷燬之。
據上論斷，應依刑事訴訟法第299 條第1 項前段、第273 條之1
第1項 ，毒品危害防制條例第10條第2 項、第18條第1 項前段，
刑法第11條、第56條，判決如主文。
本案經檢察官乙○○到庭執行職務。
中　　華　　民　　國　　94　　年　　7 　　月　　22　　日
              鳳山刑事第3庭     法　官  莊珮君
以上正本證明與原本無異。
如不服本判決，應於判決送達後10日內，向本院提出上訴狀。
                                書記官  呂怜勳
中　　華　　民　　國　　94　　年　　7 　　月　　22　　日
附錄本案判決論罪科刑法條：
毒品危害防制條例第10條第2項
施用第二級毒品者，處3年以下有期徒刑。
